臺灣桃園地方法院刑事判決  
111年度交簡上字第158號
上  訴  人  
即  被  告  陳君浩



上列上訴人即被告因過失傷害案件，不服本院中華民國111年3月
30日110年度壢交簡字第2358號第一審刑事簡易判決（聲請簡易
判決處刑案號：110年度偵字第29453號），提起上訴，本院管轄
之第二審合議庭判決如下：
    主  文
上訴駁回。
陳君浩緩刑貳年。
    事實及理由
一、本案經本院合議庭審理結果，認第一審簡易判決以被告陳君
    浩因犯刑法第284條前段之過失傷害罪，判處拘役40日，如
    易科罰金，以新臺幣（下同）1,000元折算1日，核其認事、
    用法及量刑均無不當，應予維持，除證據部分另補充「被告
    於本院準備程序及審理時之自白」（見本院111年度交簡上
    字第158號卷【下稱本院卷】第43、65頁）外，其餘均引用
    第一審簡易判決所記載之犯罪事實、證據及理由（含臺灣桃
    園地方檢察署檢察官110年度偵字第29453號聲請簡易判決處
    刑書，如附件）。
二、被告上訴意旨略以：被告陳君浩為低收入戶，每月需支付房
    租費6,000至7,000元，因職業為粗工，能力有限，尚需扶養
    小孩，原審所判刑度易科罰金後之金額過高，被告無法負擔
    ，若入監執行，因父母雙亡，擔心小孩無人照顧，且被告已
    與告訴人古峻豪於民事庭調解成立，希望可以從輕量刑等語
    。
三、駁回上訴之理由
  ㈠量刑之輕重，係事實審法院得依職權自由裁量之事項，茍已
    斟酌刑法第57條各款所列情狀而未逾越法定刑度，則不得遽
    指為違法；又在同一犯罪事實與情節，如別無其他加重或減
    輕之原因，下級法院量定之刑，亦無過重或失輕之不當情形
    ，則上級法院對於下級法院之職權行使，原則上應予尊重，
    最高法院72年台上字第6696號判決先例、85年度台上字第24
    46號判決意旨參照。
  ㈡被告陳君浩雖以原審量刑過重為由提起上訴，惟原審量處上
    開刑度，已審酌被告及告訴人各自就本案車禍發生之過失程
    度、事故發生後被告自首及坦承犯行之態度，兼衡被告之素
    行、智識程度、生活情況及告訴人所受傷勢程度等一切情狀
    ，量處被告拘役40日，並諭知易科罰金之折算標準。原審於
    法定刑內量處前開刑度，該量刑並未逾越客觀上之適當性、
    相當性及必要性之比例原則，應屬妥適，雖未及審酌被告於
    本院審理中始與告訴人調解成立一情，然其量刑仍難認有何
    失出失入之處，故原審之量刑並無違法或不當。被告仍執前
    詞提起上訴，為無理由，應予駁回。
四、宣告緩刑之理由
　㈠刑法第74條第1項第2款所稱「5年以內」未曾受有期徒刑以上
    刑之宣告，應以後案宣示判決之時，而非以後案犯罪之時，
    為其認定之基準；即後案「宣示判決時」既已逾前案有期徒
    刑執行完畢或赦免後5年以上，雖後案為累犯，但累犯成立
    之要件與宣告緩刑之前提要件（即刑法第74條第1項第1款、
    第2款所示之情形）本不相同，且法律亦無限制累犯不得宣
    告緩刑之規定。故成立累犯者，若符合緩刑之前提要件，經
    審酌後，認其所宣告之刑以暫不執行為適當者，仍非不得宣
    告緩刑，最高法院92年度第18次刑事庭會議參照。
　㈡被告前雖曾因偽造文書案件，經本院以100年度訴字第928號
    判決判處有期徒刑1年3月（2罪）、1年2月（5罪）確定，並
    於105年3月7日縮短刑期假釋出監，後於106年1月11日假釋
    期滿未經撤銷視為執行完畢，有臺灣高等法院被告前案紀錄
    表1份在卷可查。然本案被告並非故意犯罪，且於本案宣示
    判決時，距上開前案執行完畢已逾5年，亦即被告於5年以內
    未曾因故意犯罪受有期徒刑以上刑之宣告，依上述說明，被
    告即符合刑法第74條第1項第2款所稱「5年以內」未曾受有
    期徒刑以上刑之宣告之規定。綜上所述，審酌被告係因過失
    而觸犯刑罰，且犯罪後始終坦承犯行，已有悔意，並與告訴
    人於111年7月8日調解成立，有本院111年度壢司簡調字第71
    7號調解筆錄1份附卷可查（見本院卷第45頁），故本院認被
    告經此偵審程序之教訓，應能知所警愓，信無再犯之虞，因
    認對被告所處之刑以暫不執行為適當，爰依刑法第74條第1
    項第2款規定，宣告緩刑2年，以勵自新。
據上論斷，應依刑事訴訟法第455條之1第1項、第3項、第368條
、第373條，判決如主文。
本案經檢察官楊朝森聲請以簡易判決處刑，檢察官林暐勛到庭執
行職務。
中　　華　　民　　國　　111 　年　　11　　月　　3 　　日
                  刑事第三庭　審判長法　官　謝順輝
　　　　　　　　　
                                    法  官  呂秉炎
　　　　　　　　　　　　　　　　　　
                                    法  官　古御詩
以上正本證明與原本無異。
不得上訴。
　　　　　　　　　　　　　      　　書記官　鍾宜君
中　　華　　民　　國　　111 　年　　11　　月　　3 　　日

附件：
臺灣桃園地方法院刑事簡易判決
110年度壢交簡字第2358號
聲  請  人  臺灣桃園地方檢察署檢察官
被　　　告　陳君浩　男　(民國00年0月0日生)
　　　　　　　　　　身分證統一編號：Z000000000號
　　　　　　　　　　住○○市○○區○○里○○路0段000號8
　　　　　　　　　　樓
　　　　　　古峻豪　男　(民國00年0月00日生)
　　　　　　　　　　身分證統一編號：Z000000000號
　　　　　　　　　　住○○市○○區○○里○○路0段000巷00
　　　　　　　　　　號
上列被告因過失傷害案件，經檢察官聲請以簡易判決處刑（110
年度偵字第29453號），本院判決如下：
    主  文
陳君浩犯過失傷害罪，處拘役肆拾日，如易科罰金，以新臺幣壹
仟元折算壹日。
古峻豪犯過失傷害罪，處拘役伍拾日，如易科罰金，以新臺幣壹
仟元折算壹日。
    事實及理由
一、本件犯罪事實、證據及應適用之法條，除證據部分補充桃園
    市政府車輛行車事故鑑定會鑑定意見書外，其餘均引用檢察
    官聲請簡易判決處刑書之記載（如附件）。又被告陳君浩、
    古峻豪於有偵查犯罪權限之機關或公務員知悉本件犯罪人前
    ，均主動向前往現場處理之警員坦承其係肇事人等情，此有
    桃園市政府警察局道路交通事故肇事人自首情形紀錄表2紙
    在卷可參（見本院卷第53、55頁），皆係對於未發覺之犯罪
    ，表示願接受裁判之意，依刑法第62條前段均減輕其刑。
二、爰以行為人之責任為基礎，審酌被告兼告訴人古峻豪駕車時
    ，未能善盡駕駛注意義務，與未依規定穿越道路之被告兼告
    訴人陳君浩發生碰撞，致2人均受有傷害，實屬不該，兼衡
    其素行、犯後態度，暨其智識程度、生活情況及告訴人之傷
    勢等一切情狀，量處如主文所示之刑，並諭知易科罰金之折
    算標準，以資懲儆。
三、依刑事訴訟法第449 條第1 項前段、第3 項、第454 條第2
    項，逕以簡易判決處刑如主文。
四、如不服本判決，得自收受送達之日起20日內向本院提起上訴
    狀，上訴於本院第二審合議庭（須附繕本）。
本案經檢察官楊朝森聲請以簡易判決處刑。
中　　華　　民　　國　　111 　年　　3 　　月　　30　　日
                  刑事第十四庭  法  官  程欣儀
以上正本證明與原本無異。
如不服本判決，應於判決送達後20日內向本院提出上訴狀（應附
繕本）。
　　　　　　　　　　　　　　　書記官　沈詩婷
中　　華　　民　　國　　111 　年　　3 　　月　　31　　日



附錄本案論罪科刑法條：
中華民國刑法第284條因過失傷害人者，處 1 年以下有期徒刑、
拘役或 10 萬元以下罰金；致重傷者，處 3 年以下有期徒刑、
拘役或 30 萬元以下罰金。
附件：
臺灣桃園地方檢察署檢察官聲請簡易判決處刑書　
                                    110年度偵字第29453號
　　被　　　告　陳君浩　男　34歲（民國00年0月0日生）
　　　　　　　　　　　　住○○市○○區○○里○○路0段000
                          號8樓
　　　　　　　　　　　　國民身分證統一編號：Z000000000號
　　　　　　　　古峻豪　男　22歲（民國00年0月00日生）
　　　　　　　　　　　　住○○市○○區○○里○○路0段000
                          巷00號
　　　　　　　　　　　　國民身分證統一編號：Z000000000號
上列被告等因過失傷害案件，業經偵查終結，認為宜聲請以簡易
判決處刑，茲將犯罪事實及證據並所犯法條分敘如下：
　　　　犯罪事實
一、陳君浩於民國110年6月12日下午6時29分許，在桃園市中壢
    區龍岡路2段與龍岡路2段383巷口附近，本應注意行人穿越
    設有行人穿越道之道路時，必須經由行人穿越道，不得在其
    100公尺範圍內穿越道路，且在劃有分向限制線之路段，不
    得穿越道路。而依當時天候晴、暮光、柏油路面乾燥、無缺
    陷、無障礙物及視距良好等情，客觀上並無不能注意之情事
    ，竟疏未注意及此，貿然徒步自中壢區龍岡路2段路緣，由
    南往北方向橫越右側旁設有行人穿越道及劃有分向限制線之
    中壢區龍岡路2段道路。適有古峻豪騎乘車牌號碼000-0000
    號普通重型機車，亦疏未注意車前狀況及隨時採取必要之安
    全措施，沿中壢區龍岡路2段由西往東方向行經該處，雙方 
    均因閃避不及，古峻豪所騎機車因而不慎在所行駛車道內之
    分向限制線旁碰撞陳君浩後，再人車倒地滑行碰撞對向車道
    由戴志芳所駕駛之車牌號碼0000-00號自用小客車，致使陳
    君浩受有頭部、胸部、左上肢及右下肢挫傷之傷害，而古峻
    豪則受有胸壁挫傷、雙肘及左膝挫擦傷之傷害。陳君浩、古
    峻豪等2人於肇事後，在未被有偵查犯罪職權之機關或公務
    員發覺前，於警員前往現場處理時均在場，並均當場承認其
    為肇事者而接受裁判。
二、案經陳君浩、古峻豪等2人訴由桃園市政府警察局中壢分局
    報告偵辦。
　　　　證據並所犯法條　　　
一、證據清單：
  ㈠被告陳君浩於警詢時及偵查中之供述。
  ㈡被告古峻豪於警詢時及偵查中之供述。
  ㈡證人戴志芳於警詢時之證述。
  ㈢聯新國際醫院出具之診斷證明書2份、道路交通事故現場圖、
    道路交通事故調查報告表㈠㈡、桃園市政府警察局舉發違反道
    路交通管理事件通知單、駕籍資料2份、監視器錄影擷取畫
    面7張、照片15張及監視器錄影光碟1片。
二、核被告陳君浩、古峻豪等2人所為，均係犯刑法第284條前段
    之過失傷害罪嫌。另被告陳君浩、古峻豪等2人於肇事後，
    在未被有偵查犯罪職權之機關或公務員發覺前，於警員前往
    現場處理時均在場，並均當場承認其為肇事者而接受裁判等
    情，有桃園市政府警察局中壢分局中壢交通中隊道路交通事
    故肇事人自首情形紀錄表在卷可稽，符合自首要件，請依刑
    法第62條前段規定，審酌得否減輕其刑。
三、依刑事訴訟法第451條第1項聲請逕以簡易判決處刑。
　　此　　致
臺灣桃園地方法院
中    華    民    國    110    年    10   月    17   日
                               檢 察 官   楊 朝 森
本件正本證明與原本無異
中　　華　  民　　國　  110    年    10   月    27   日
                               書 記 官   邱 絹 蓉
附錄本案所犯法條全文
中華民國刑法第284條
因過失傷害人者，處 1 年以下有期徒刑、拘役或 10 萬元以下
罰金；致重傷者，處 3 年以下有期徒刑、拘役或 30 萬元以下
罰金。
附記事項：
本件係依刑事訴訟法簡易程式辦理，法院簡易庭得不傳喚被告、
輔佐人、告訴人、告發人等出庭即以簡易判決處刑；被告、被害
人、告訴人等對告訴乃論案件如已達成民事和解而要撤回告訴或
對非告訴乃論案件認有受傳喚到庭陳述意見之必要時，請即另以
書狀向簡易法庭陳述或請求傳訊。